臺灣臺中地方法院刑事判決　100年度侵訴字第135號　　　　　　　　　　　　　
公　訴　人　臺灣臺中地方法院檢察署檢察官
被　　　告　涂泓伯
指定辯護人　本院公設辯護人　蔡育萍　
上列被告因妨害性自主罪案件，經檢察官聲請簡易判決處刑（10
0年度偵字第10544號），本院豐原簡易庭認不宜逕以簡易判決處
刑（100年度豐簡字第397號），應適用通常訴訟程序審判，本院
判決如下：
    主    文
涂泓伯對於未滿十四歲之女子為性交，處有期徒刑壹年拾月，緩
刑伍年，並應於緩刑期間內，依照台灣台中地方法院一百年度司
中調字第二六四四號調解程序筆錄所載之內容一、給付方法，於
每月十日前，向被害人支付新台幣捌仟元之損害賠償。
    事    實
一、涂泓伯於民國99年00月間，透過網路聊天室認識A女（警卷
    代號為0000000000A，00年0月生，其餘年籍詳卷，下稱A女
    ），詎其明知A女係未滿14歲之女子，竟基於對未滿14歲之
    女子為性交之犯意，於99年00月間某日上午10時至12時許，
    在臺中市○○區○○路00號之○○大旅社房間內，經A女同
    意後，先撫摸A女胸部並褪去A女之衣褲後，再以其陰莖插入
    A 女陰道之方式，對A女為性交1次得逞。
二、案經A女、A女之母0000000000B訴由臺中市政府警察局移送
    台灣台中地方法院檢察署檢察官偵查後聲請簡易判決處刑。
    理    由
一、證據能力：
  (一)按被告以外之人於審判外之陳述，雖不符前四條（指刑事訴
    訟法第159條之1至第159條之4）之規定，而經當事人於審判
    程序同意作為證據，法院審酌該言詞陳述或書面陳述作成之
    情況，認為適當者，亦得為證據。刑事訴訟法第159條之5第
    1項定有明文，查證人A女、A女之母、A女同學0000000000C
    於警詢之證詞，為當事人同意有證據能力，且經審酌該言詞
    陳述作成時之情況，並無不適當之情事，應有證據能力。
  (二)按被告以外之人於偵查中向檢察官所為之陳述，除顯有不可
    信之情況者外，得為證據，刑事訴訟法第159條之1第2項定
    有明文。查證人A女、A女之母於偵查中具結後向檢察官所為
    證詞，經核並無顯不可信之情形，依上開規定，亦有證據能
    力。
二、上開事實，業據被告涂泓伯於警詢、偵查及本院審理時坦承
    係於99年00月間在好想談戀愛的網路聊天室認識A女，以000
    0000000號電話跟A女聯絡，於99年00月00日用行動電話相約
    見面，是在99年00月00日上午10時到12時發生性行為，兩人
    係約在○○火車站對面的○○公車總站見面，伊從○○坐火
    車到○○，A女從○○搭公車到○○會合，兩人到○○區○
    ○路00號之○○大旅社發生性行為，伊於12時許離開旅社後
    就搭火車回台北，被害人如何回去伊不知道等語明確，核與
    證人A女、A女之母0000000000B於警詢及偵查中證述及證人
    即A女之同學0000000000C於警詢時之證述大致相符（雖被害
    人A女證稱發生性行為日期為99年00月00日星期六，兩人是
    上午8點在○○火車站見面，11點進入旅社，下午2點離開旅
    社，被告帶伊去看電影，伊坐15時00分○○客運公車回○○
    ，而被告自白係99年00月00日之犯罪日期、細節不符，然就
    曾於99年12月間某日曾在旅社發生性行為乙事相符），其自
    白應堪採信。此外，復有旅館相片、通聯調閱查詢單（含被
    害人之母○○電信明細帳單）、性侵害案件驗證同意書、大
    千綜合醫院周○○醫師出具之受理疑似性侵害事件驗傷診斷
    書（上載受害人主訴事件發生時間為100年0月16日0時，檢
    查結果處女膜不完整，已有性行為，有陳舊傷，無新撕裂傷
     ）等在卷可參。綜上，被告犯行事證明確，堪以認定，應
    予依法論科。檢察官起訴書認為被告犯罪時間為99年00月00
    日，然卷內並無積極證據足以確定犯罪時間，自不能逕行依
    照被告自白認定，故本院認定犯罪時間為99年00月間某日，
    附此敘明。
三、核被告涂泓伯所為，係犯刑法第227條第1項之對於未滿14歲
    之女子為性交罪。按犯罪之情狀顯可憫恕，認科以最低度刑
    仍嫌過重者，得酌量減輕其刑，刑法第59條定有明文，被告
    與被害人在網路聊天室認識，萌生好感而相約性交一次，被
    告並未使用強制手段，且後續亦未再利用被害人之好感而相
    約出來與被害人發生性行為，應係一時被性慾衝昏頭而為犯
    罪，情狀堪可憫恕，認科以有期徒刑3年尚嫌過重，予以酌
    減其刑。
四、爰審酌被告涂泓伯為○○畢業之○○○○技術士，已婚，育
    有二女，明知A女年僅13歲，為未滿14歲、無性自主能力之
    女子，且自己已婚，並無認真與A女發展感情之意願，仍在
    「好想談戀愛」網路聊天室認識A女後，對A女說伊愛A女，
    讓A女以為自己找到真愛，自願與被告相約到台中○○車站
    附近的○○大旅社發生性行為，事後因被告避不見面，A女
    自覺受騙，將情形告知同學0000000000C，並提出告訴，被
    告滿足一己性慾之犯罪動機、目的、手段、品行、犯罪所生
    之損害非輕，並被告於犯罪後自始坦承犯行，且於100年10
    月7日在本院與被害人之母親成立調解，約定賠償新台幣（
    下同）60萬元（自100年00月10日起，每月00日前給付8千元
    ，至全部清償完畢止），態度尚佳等一切情狀，量處如主文
    所示之刑。末查被告前未曾受有期徒刑以上刑之宣告，有臺
    灣高等法院被告前案紀錄表各一件附卷可稽，其因性慾而致
    罹刑典，經此偵審程序之教訓，當知所警惕，信無再犯之虞
    ，本院以為所宣告之刑以暫不執行為適當，爰併宣告緩刑5
    年，並依照刑法第74條第2項第3款規定，命被告依照100年
    度司中調字第2644號調解程序筆錄內容，向被害人按月賠償
    8 千元，以彌補被害人之損害。
據上論斷，應依刑事訴訟法第452條、第299條第1項前段，刑法
第227條第1項、第59條、第74條第1項第1款、第2項第3款，判決
如主文。
中    華    民    國   100    年    12    月    6     日
                  刑事第十九庭  審判長法  官  郭書豪
                                      法  官  林秉暉
                                      法  官  蕭一弘
以上正本證明與原本無異。
如不服本判決應於收受送達後10日內向本院提出上訴書狀，並應
敘述具體理由；其未敘述上訴理由者，應於上訴期間屆滿後20日
內向本院補提理由書（均須按他造當事人之人數附繕本）「切勿
逕送上級法院」。
                                      書記官  黃士益
中    華    民    國   100    年    12    月    6     日

附錄本案論罪科刑法條全文：
中華民國刑法第227條第1項
對於未滿十四歲之男女為性交者，處 3 年以上 10 年以下有期
徒刑。